# 附注中的会计政策变更

提问人：安好 时间：2020-01-11 07:30:36
请教陈版，如果一家新三板公司没有非货币性资产交换、债务重组业务，在可预见的未来也不会发生这类业务，那么在附注的会计政策部分是不是可以不披露非货币性资产交换、债务重组的内容，相应的在会计政策变更中也不披露非货币性资产交换、债务重组在 2019 年修订的情况，谢谢！

回答人：chenyiwei
可以。但这两种业务虽然偶发，但很难保证在可预见的未来不发生，因此日后如果遇到这两种业务，还是需要披露其会计政策。